臺中高等行政法院判決
                                      109年度訴字第270號
                                   110年10月14日辯論終結
原      告　范振郁
訴訟代理人　涂芳田　律師
複 代 理人  蔡昆宏　律師
被      告　南投縣立中興國民中學

代　表　人　李志慶


訴訟代理人　劉振民
          　李仁先
上列當事人間因成績考核事件，原告不服教育部中華民國109年9
月25日臺教法㈢字第1090123293號函附再申訴評議決定，提起行
政訴訟，本院判決如下︰
    主  文
再申訴評議決定、申訴評議決定及原處分均撤銷。
訴訟費用由被告負擔。
    事實及理由
壹、程序方面
　被告代表人原為蕭進賢，於訴訟進行中變更為乙○○，經變
    更後之代表人聲明承受訴訟（本院卷1第459頁），核無不合
    ，應予准許。
  原告訴之聲明原為：「再申訴評議決定及原處分均撤銷。
    訴訟費用由被告負擔。」，嗣原告於民國110年8月24日準
    備程序經本院諭知，變更為：「再申訴評議決定、申訴評
    議決定及原處分均撤銷。訴訟費用由被告負擔。」（丁證
    3），並經被告同意，核原告上開訴之變更於程序上並無不
    合，應予以准許。
貳、實體方面
  爭訟概要：
    原告係被告學校所屬教師，被告接獲舉報原告疑似涉及校園
    性騷擾之情事，經被告學校性別平等教育委員會（下稱性平
    會）於107年6月6日決議進行調查，案經被告調查小組認定
    原告之行為構成性騷擾，經性平會於108年1月28日決議通過
    調查報告，性騷擾行為成立，並建議核予申誡2次之懲處等
    處置，性平會並另將調查結果移送被告所屬教師成績考核委
    員會（下稱考核會）處理。考核會依性平會決議認定原告涉
    有性別平等教育法（下稱性平法）第2條第4款第1目規定之
    性騷擾行為，決議核予原告申誡2次之懲處，原告不服，提
    出申復經被告以108年4月26日興中總字第1080001617號函（
    下稱108年4月26日函）認定申復理由不成立，復提出申訴、
    再申訴均遭駁回，遂提起另案行政訴訟（經本院109年度訴
    字第166號有關教育事務事件，撤銷原告申誡2次之懲處確定
    ）。又被告於108年8月27日召開考核會，以原告於107學年
    度因涉性騷擾案經調查成立，核予申誡2次之懲處，其申復
    結果亦無理由，決議原告107學年度年終成績，依公立高級
    中等以下學校教師成績考核辦法（下稱考核辦法）考核為第
    4條第1項第3款，由被告以108年10月1日興中人字第1080003
    824號教師成績考核通知書（下稱原處分）通知原告。原告
    不服，向南投縣教師申訴評議委員會（下稱南投縣申評會）
    提起申訴，經該申評會於109年4月10日決定申訴駁回，並以
    南投縣政府109年4月22日府教學字第1090095904號函檢送申
    訴評議書（下稱申訴決定）予原告。原告仍不服，提起再申
    訴，亦經教育部中央教師申訴評議委員會（下稱中央申評會
    ）109年9月21日決定再申訴駁回，教育部並以109年9月25日
    臺教法㈢字第1090123293號函附中央申評會109年9月21日再
    申訴評議書（下稱再申訴決定）予原告。原告仍不服，遂提
    起本件行政訴訟。
  原告起訴主張及聲明：
    ㈠主張要旨：
      ⒈原處分是依據性平會108年3月11日興中人字第10800008
        63號令（下稱108年3月11日令）申誡2次，認定原處分
        為考核辦法4條第1項第3款之成績考核決定，惟性平會
        會認定原告成立性騷擾事件之調查過程有諸多瑕疵，有
        違反證據法則、論理法則、經驗法則等情事，該些瑕疵
        實質影響原處分之認定。
      ⒉再者，108年3月11日令亦經原告另案由本院109年度訴
        字第166號判決「再申訴評議決定、申訴評議決定、原
        處分（含申復審議決定及系爭令）均撤銷」，有本院判
        決可憑且已確定。
      ⒊本院109年12月29日準備程序筆錄載明：「（法官：現
        考核結果是成績考核辦法第4條第1項第3款第5目認為原
        告品德生活較差，情節尚非重大？）被告訴代劉：是。
        」、「（法官：依1-2：107學年度教師成績考核表（本
        院卷1第151頁）之記載，何處可見原告有品德生活較差
        ，情節尚非重大之情形？）被告訴代劉：目前沒有。」
        、……、「（法官：如另案性騷擾事件嗣經法院判決撤
        銷，被告有無其他事由認原告是屬成績考核辦法第4條
        第1項第1款或第2款之情形？）被告訴代劉：目前應該
        沒有、「（法官：本案的原始事件僅僅是另案性騷擾事
        件，除此之外都沒有？）被告訴代劉：是。」等語，可
        見被告之所以就原告「107學年度成績考核」為第4條第
        1項第3款之成績考核決定，僅係因原告經性平會認定成
        立性騷擾事件，被告並於108年3月11日令，對原告為申
        誠2次之處分，被告據此認定原告有「品德生活較差，
        情節尚非重大」之情形。
      ⒋惟前揭之本院109年度訴字第166號判決，已將被告108
        年3月11日令，對原告為申誠2次之處分撤銷，則被告對
        原告「107學年度成績考核」為第4條第1項第3款之成績
        考核決定當沒有依據，而屬違法處分，應予撤銷。
    ㈡聲明：
      再申訴評議決定、申訴評議決定及原處分均撤銷。
  被告答辯及聲明：
    ㈠答辯要旨：
      ⒈按教師年終成績考核，涉及高度屬人性之人格評價，且
        教學、訓輔、服務、品德生活及教育行政之品質優劣，
        涉及教育專業領域知識，由監督受考人職務行使具最緊
        密關連性之單位主管或機關首長進行初核，再經教育專
        業人員組成之考核會考核，符合功能最適理論。又基於
        尊重考核評定者及考核會之專業性、不可替代性及法律
        授權之專屬性，應承認其考核之決定有判斷餘地。就此
        類由學校機關享有判斷餘地事件之司法審查，參照司法
        院釋字第553號解釋理由意旨，就年終考績等事項，行
        政法院應採較低之審查密度，故除非違反法定程序、判
        斷出於不正確之事實或錯誤資訊、違反一般公認之價值
        判斷標準、逾越權限或考核有濫用權力等情事外，對本
        於專業及對事實真相之熟知所為年終成績考核之決定，
        應予適度尊重，合先陳明。
      ⒉次按國民教育法第18條第2項、考核辦法第3條第1項、
        第4條第1項第2款、第8條、第15條第2項，教師考核辦
        法由國民教育法授權訂定、考核委員會組織相關辦法由
        教育部定之，教師任職滿1年按其教學、訓輔、服務、
        品德生活及處理行政等，給予年終成績考核並給予晉本
        薪或獎金，每年度分別列冊報主管機關核定。
      ⒊經查，被告對於原告之107學年年終成績考核，審查原
        告平時考核紀錄與工作成績、勤惰資料、品德生活紀錄
        、獎懲紀錄及其他應行考核事項，按其教學、訓輔、服
        務、品德生活及處理行政等情形及108年3月11日令，依
        據考核辦法第4條第1項第3款第5目「品德生活較差，情
        節尚非重大」，考列為考核辦法4條3款等情，核與卷內
        資料相符，無違證據法則、經驗及論理法則。又教師之
        年終成績考核及平時考核，具高度屬人性，被告所為決
        定具判斷餘地，法院原則上尊重其判斷並採取較低之審
        查密度，僅於判斷有恣意濫用及其他違法情事時，始予
        撤銷或變更。被告對原告原處分為考列考核辦法第4條
        第1項第3款、對原告對學生成立性騷擾行為為申誡2次
        之決定，均未違反考核辦法相關規定，亦無法定程序之
        瑕疵或對事實認定之違誤，且未有不遵守一般公認價值
        判斷之標準或逾越權限、濫用權力之情形，而被告對於
        原告上開成績考核及懲處之決定，於法並無違誤。
      ⒋復按公立高中以下學校隨時根據特定具體事實，對所屬
        教師所為申誡之平時考核的懲處，固具處罰性質，然學
        校於學年度終了，對教師所為年終成績考核，是針對教
        師在該學年度期間之教學、訓輔、服務、品德生活及處
        理行政等整體表現所為之綜合評量，並不具處罰性質，
        故學校辦理教師年終成績考核時，依法參酌受考核教師
        平時考核紀錄及懲處紀錄，並未違反一行為不二罰原則
        ，年終成績考核與懲處決定間，也沒有從重處理的問題
        。被告對於原告原處分考列考核辦法第4條第1項第3款
        決定及申誡2次決定，並無違反一事不二罰，附此說明
        。
    ㈡聲明：
      原告之訴駁回。
  爭點：被告以原告於107學年度有違反性平法規定之情事，
    作成原處分考核原告107學年度年終成績考核為考核辦法第4
    條第1項第3款，是否適法？
  本院的判斷：
    ㈠前提事實：
      如爭訟概要欄所示之事實，業經兩造分別陳明在卷，並有
      108年3月11日令（甲證3）、本院109年度訴字第166號判
      決（甲證7、丁證2）、被告107年度教師成績考核表（乙
      證7）、原處分（甲證2）、申訴決定（本院卷1第397頁至
      407頁）、再申訴決定（甲證1）附卷可稽，應堪認定（甲
      證1、2、3、7、乙證7、丁證2，本件判決相關證據之編號
      詳附表）。
    ㈡原告於107學年度有違反性平法規定之情事，已經另案撤
      銷，則作成原處分重要基礎事實已生變動，原處分應予撤
      銷：
      ⒈應適用的法令：行為時（102年12月20日）考核辦法第1
        條、第4條第1項第3款第5目、第9條、第10條、第12條
        。
      ⒉按教師之年終成績考核，係就教師之整學年度教學、訓
        輔、服務、品德生活及處理行政等實際情形，於學年度
        終了時所為之綜合考核，自須經相當時日之共事、相處
        及觀察，始足為之，故教師年終考績考核事件，涉及高
        度屬人性之判斷，且教學、訓輔、服務、品德生活及教
        育行政之品質優劣，更涉及教育專業領域知識，是依前
        揭規定，先由被告內掌理教務、學生事務、輔導、人事
        業務之單位主管、教師會代表及票選教師代表等教育專
        業人員組成之考核會進行初核，繼由監督教師職務行使
        之校長進行覆核，再報由教育主管機關核定之考核結果
        ，法院基於對被告本於專業及對事實真相之熟知所為之
        判斷，應予以適度之尊重（司法院釋字第736號解釋理
        由書參照），自應認被告就依此程序作成之考核決定享
        有判斷餘地。就此類由被告享有判斷餘地事件之司法審
        查，行政法院應採較低之審查密度。從而，除非教師年
        終成績考核之決定有違反法定程序、判斷出於不正確之
        事實或錯誤資訊、違反一般公認之價值判斷標準、逾越
        權限或考核有濫用權力或其他違法情事外，本院應予尊
        重。
      ⒊又按公立學校與所屬教師間雖屬行政契約關係，惟為促
        進協助教師專業成長、增進教師專業素養、提升教學品
        質，以增進學生學習成果等立法目的，高級中等教育法
        第33條及國民教育法第18條第2項明定應對公立高級中
        等以下學校（下稱「公立高中以下學校」）教師辦理成
        績考核，並授權訂定公立高級中等以下學校教師成績考
        核辦法（即考核辦法」），以資規範。公立高中以下學
        校應依該辦法第8條及第9條組成考核會，遵循同辦法第
        10條至第14條之法定程序，依據同辦法第4條第1項及第
        6條第1項之法定事由，辦理所屬教師之年終成績考核及
        平時考核獎懲，並報請主管機關依同辦法第15條第2項
        或第6項核定或視為核定，且直接發生教師得否晉級、
        給與多少考核獎金及獎懲之法律效果。而平時考核獎懲
        又為公立高中以下學校對所屬教師年終成績考核考列為
        教師成績考核辦法第4條第1項之決定基礎，故平時考核
        獎懲（如本件之2次申誡處分），自係教師年終成績處
        分之重要基礎事實。如日後審理認有申誡應予撤銷時，
        而影響教師年終成績考核考列等第因而生變動（考核辦
        法第4條第1項規定參照），則教師年終成績考核考列之
        基礎事實（2次申誡處分）自生動搖之虞，致生影響裁
        判之結果（最高行政法院109年度判字第350號判決意旨
        參照）。
      ⒋經查，原告為被告學校所屬教師，被告表示：其於108
        年8月27日召開考核會，審查原告平時考核紀錄與工作
        成績、勤惰資料、品德生活紀錄、獎懲紀錄及其他應行
        考核事項，按其教學、訓輔、服務、品德生活及處理行
        政之情形，以及被告108學年度第1次教師成績考核委員
        會之決議結果：「甲○○教師因涉及行為經本校性別平
        等教育委員會認定成立性騷擾事件，違反性別平等教育
        法規定，情節輕微，經本校108年3月11日興中人字第10
        80000863號令，申誡2次」，綜合評估原告107年度之成
        績應考列為考核辦法第4條第1項第3款第5目「品德生活
        較差，情節尚非重大。」，此業經被告提出原告107學
        年度獎懲紀錄或平時考核紀錄、工作成績、勤惰資料、
        品德生活紀錄等資料附卷可參（本院卷1第151頁）。次
        查被告108年8月27日108學年度第3次考核會會議紀錄及
        簽到表（乙證1，本院卷1第71-73頁），該考核會由委
        員17人組成，該次考核會實到12人，11票同意，其委員
        出席及決議人數均合於考核辦法第10條規定。是其委員
        之組成符合考核辦法第9條規定，亦經被告提出其委員
        名單並補充說明（本院卷1第149頁至171頁）。
      ⒌次查被告之所以就原告「107學年度成績考核」為考核
        辦法第4條第1項第3款，係因原告經被告性平會認定成
        立性騷擾事件，而以被告108年3月11日令（本院卷1第4
        1頁）對原告為申誡2次之處分，然該2次申誡處分，業
        經本院109年度訴字第166號有關教育事務事件判決撤銷
        確定。又依教育部100年9月1日臺人㈡字第1000149931
        號函略以：「查教師之成績考核係依『公立高級中等以
        下學校教師成績考核辦法』（以下簡稱考核辦法）第4
        條規定，按其教學、訓輔、服務、品德生活及處理行政
        等情形嚴實辦理考核，其中考列第4條第1項第1款、第4
        條第1項第2款，必須全部符合第4條第1項第1款、第2款
        各目所列之條件；若違反其中1目，即不得考列該款；
        考列第4條第1項第3款，則僅須具有第4條第1項第3款其
        中1目，即可供證明列該款，先行敘明。」而考核辦法
        第4條第1項第1款第5目及第8目、第2款第目各有「㈤品
        德生活良好能為學生表率。……㈧未受任何刑事、懲戒
        處分及行政懲處。但受行政懲處而於同一學年度經獎懲
        相抵者，不在此限。」、「㈤品德生活考核無不良紀錄
        。」之條件。是本院即依被告提出之107學年度原告教
        師成績考核表（本院卷1第151頁）之記載為調查並詢問
        被告，「原告有何品德生活較差，情節尚非重大之情形
        ？經被告訴代劉：目前沒有。」、……、「（法官：如
        另案性騷擾事件嗣經法院判決撤銷，「被告有無其他事
        由認原告是屬成績考核辦法第4條第1項第1款或第2款之
        情形？）被告訴代劉：目前應該沒有、「（法官：本案
        的原始事件僅僅是另案性騷擾事件，除此之外都沒有？
        ）被告訴代劉：是。」等語（有本院109年12月29日準
        備程序筆錄可參），是原告因性騷擾事件所受申誡2次
        之處分，自係原告年終成績處分之重要基礎事實，該申
        誡2次之處分，業經本院109年度訴字第166號判決撤銷
        ，則綜合被告提出之原告相關平時考核紀錄、品德生活
        紀錄（本院卷1第151頁），原告「107學年度成績考核
        」是否有符合考核辦法第4條第1項第1款或第2款之可能
        ，似非無探求之餘地。又因本院109年度訴字第166號事
        件業將原告申誡2次之處分判決撤銷確定，其對本件成
        績考核事件產生影響而有牽連，而影響本件原處分所形
        成之重要基礎事實是否正確，則原處分之判斷已有出於
        錯誤的事實認定或不完全的資訊之瑕疵情形，依據前揭
        說明，可知原處分構成裁量瑕疵之情事。
      ⒍綜上所述，被告依據原告因性騷擾事件所受申誡2次之
        處分所為之原告107學年度年終成績考核之原處分，因
        申誡2次處分業經撤銷確定，則被告原處分所形成之重
        要基礎事實自生動搖，是原處分構成裁量瑕疵，已有違
        誤，申訴決定及再申訴決定未及糾正，予以維持，亦有
        不合，原告訴請撤銷，為有理由，應予准許，爰將再申
        訴決定、申訴決定及原處分均撤銷，由被告另為適法之
        處分。
    ㈢本件判決基礎已經明確，兩造其餘的攻擊防禦方法及訴訟
      資料經本院斟酌後，核與判決結果不生影響，無一一論述
      的必要，一併說明。
  結論：原告之訴為有理由。
中　　華　　民　　國　　110　 年　　11　　 月　  4  　日
                臺中高等行政法院第二庭
                          審判長法  官　劉  錫  賢
                                法  官  楊  蕙  芬
                                法  官  林  靜  雯
以上正本證明與原本無異。
如不服本判決，應於送達後20日內，向本院提出上訴狀，其未表
明上訴理由者，應於提出上訴後20日內向本院補提理由書（均須
按他造人數附繕本）；如於本判決宣示或公告後送達前提起上訴
者，應於判決送達後20日內補提上訴理由書（須附繕本）。未表
明上訴理由者，逕以裁定駁回。
上訴時應委任律師為訴訟代理人，並提出委任書，但符合下列情
形者，得例外不委任律師為訴訟代理人：
┌─────────┬────────────────┐
│得不委任律師為訴訟│         所  需  要  件         │
│代理人之情形      │                                │
├─────────┼────────────────┤
│（一）符合右列情形│1.上訴人或其法定代理人具備律師資│
│　　　之一者，得不│  格或為教育部審定合格之大學或獨│
│　　　委任律師為訴│  立學院公法學教授、副教授者。  │
│　　　訟代理人　  │2.稅務行政事件，上訴人或其法定代│
│                  │  理人具備會計師資格者。        │
│                  │3.專利行政事件，上訴人或其法定代│
│                  │  理人具備專利師資格或依法得為專│
│                  │  利代理人者。                  │
├─────────┼────────────────┤
│（二）非律師具有右│1.上訴人之配偶、三親等內之血親、│
│      列情形之一，│  二親等內之姻親具備律師資格者。│
│      經最高行政法│2.稅務行政事件，具備會計師資格者│
│      院認為適當者│  。                            │
│      ，亦得為上訴│3.專利行政事件，具備專利師資格或│
│      審訴訟代理人│  依法得為專利代理人者。        │
│                  │4.上訴人為公法人、中央或地方機關│
│                  │  、公法上之非法人團體時，其所屬│
│                  │  專任人員辦理法制、法務、訴願業│
│                  │  務或與訴訟事件相關業務者。    │
├─────────┴────────────────┤
│是否符合（一）、（二）之情形，而得為強制律師代理之例│
│外，上訴人應於提起上訴或委任時釋明之，並提出（二）所│
│示關係之釋明文書影本及委任書。                      │
└──────────────────────────┘
中　　華　　民　　國　　110　 年　　11　　 月　  8  　日
                                書記官  李  孟  純
 本判決引用的相關條文：
【高級中等教育法】
 第33條
 各該主管機關應對公立高級中等學校教師辦理年度成績考核；
 其考核會之組成與任務、考核程序、考核指標、考核等級、獎
 懲類別、結果之通知及其他相關事項之辦法，由中央主管機關
 定之。

【國民教育法】
 第18條第2項
 公立國民小學及國民中學校長、主任、教師應辦理成績考核；
 其考核等級或結果、考核委員會之組職與任務、考核程序及其
 他相關事項之辦法，由教育部定之。

【公立高級中等以下學校教師成績考核辦法】
（102年12月20日）
 第1條
 本辦法依高級中等教育法第33條及國民教育法第18條第2項規定
 訂定之。

 第4條第1項第1款、第2款、第3款
 教師之年終成績考核，應按其教學、訓輔、服務、品德生活及
 處理行政等情形，依下列規定辦理：
 在同一學年度內合於下列條件者，除晉本薪或年功薪1級外，
   並給與1個月薪給總額之1次獎金，已支年功薪最高級者，給
   與2個月薪給總額之1次獎金：
   ㈠按課表上課，教法優良，進度適宜，成績卓著。
   ㈡訓輔工作得法，效果良好。
   ㈢服務熱誠，對校務能切實配合。
   ㈣事病假併計在14日以下，並依照規定補課或請人代課。
   ㈤品德生活良好能為學生表率。
   ㈥專心服務，未違反主管教育行政機關有關兼課兼職規定。
   ㈦按時上下課，無曠課、曠職紀錄。
   ㈧未受任何刑事、懲戒處分及行政懲處。但受行政懲處而於
     同一學年度經獎懲相抵者，不在此限。
 在同一學年度內合於下列條件者，除晉本薪或年功薪1級外，
   並給與半個月薪給總額之1次獎金，已支年功薪最高級者，給
   與1個半月薪給總額之1次獎金：
   ㈠教學認真，進度適宜。
   ㈡對訓輔工作能負責盡職。
   ㈢對校務之配合尚能符合要求。
   ㈣事病假併計超過14日，未逾28日，或因重病住院致病假連
     續超過28日而未達延長病假，並依照規定補課或請人代課
     。
   ㈤品德生活考核無不良紀錄。
 在同一學年度內有下列情形之一者，留支原薪：
   ㈠教學成績平常，勉能符合要求。
   ㈡曠課超過2節或曠職累計超過2小時。
   ㈢事、病假期間，未依照規定補課或請人代課。
   ㈣未經校長同意，擅自在外兼課兼職。
   ㈤品德生活較差，情節尚非重大。
   ㈥因病已達延長病假。
   ㈦事病假超過28日。

 第9條
（第1項）考核會由委員9人至17人組成，除掌理教務、學生事務
 、輔導、人事業務之單位主管及教師會代表1人為當然委員外，
 其餘由本校教師票選產生，並由委員互推1人為主席，任期1年
 。但參加考核人數不滿20人之學校，得降低委員人數，最低不
 得少於5人，其中當然委員至多2人，除教師會代表外，其餘由
 校長指定之。
（第2項）委員每滿3人應有1人為未兼行政職務教師；未兼行政
 職務教師人數之計算，應排除教師會代表。
（第3項）任1性別委員應占委員總數3分之1以上。但該校任1性
 別教師人數少於委員總數3分之1者，不在此限。
（第4項）委員之任期自當年9月1日至次年8月31日止。
（第5項）委員之總數，由校務會議議決。

 第10條
 考核會會議時，須有全體委員2分之1以上出席，出席委員過半
 數之同意，方得為決議。但審議教師年終成績考核、另予成績
 考核及記大功、大過之平時考核時，應有全體委員3分之2以上
 出席，出席委員過半數之同意，方得為決議。

 第12條
 考核會執行初核時，應審查下列事項：
 受考核人數。
 受考核教師平時考核紀錄及下列資料：
   ㈠工作成績。
   ㈡勤惰資料。
   ㈢品德生活紀錄。
   ㈣獎懲紀錄。
 其他應行考核事項。

 第15條第2項
 教師年終成績考核及另予成績考核結果，應於每年9月30日前分
 別列冊報主管機關核定。

 附表、證據編號對照表
 ┌──────┬────────────┬─────┬─────┐
 │證據編號    │證據名稱或內容          │所附卷宗  │頁碼      │
 ├──────┼────────────┼─────┼─────┤
 │甲證1       │教育部中央教師申訴評議委│本院卷1   │P27-37    │
 │            │員會再申訴評議書        │          │          │
 ├──────┼────────────┼─────┼─────┤
 │甲證2       │南投縣立中興國民中學108 │本院卷1   │P39       │
 │            │年10月1日興中人字第10800│          │          │
 │            │03824號教師成績考核通知 │          │          │
 │            │書                      │          │          │
 ├──────┼────────────┼─────┼─────┤
 │甲證3       │南投縣立中興國民中學108 │本院卷1   │P41       │
 │            │年3月11日興中人字第10800│          │          │
 │            │00863號令               │          │          │
 ├──────┼────────────┼─────┼─────┤
 │甲證4       │本院109年度訴字第166號通│本院卷1   │P45       │
 │            │知書                    │          │          │
 ├──────┼────────────┼─────┼─────┤
 │甲證5       │本院109年度訴字第166號-1│本院卷1   │P203-245  │
 │            │09年7月14日行政訴訟起訴 │          │          │
 │            │狀                      │          │          │
 ├──────┼────────────┼─────┼─────┤
 │甲證6       │南投縣教師申訴評議委員會│本院卷1   │P397-407  │
 │            │評議書                  │          │          │
 ├──────┼────────────┼─────┼─────┤
 │甲證7（同丁 │本院109年度訴字第166號判│本院卷1   │P409-458  │
 │證2）       │決                      │          │          │
 ├──────┼────────────┼─────┼─────┤
 │甲證8       │教育部中央教師申訴評議委│再申訴卷  │P12-13    │
 │            │員會再申訴書            │          │          │
 ├──────┼────────────┼─────┼─────┤
 │甲證9       │南投縣政府109年4月22日府│再申訴卷  │P33       │
 │            │教學字第1090095904號函送│          │          │
 │            │達證書                  │          │          │
 ├──────┼────────────┼─────┼─────┤
 │甲證10      │申訴書                  │再申訴卷  │P38-42    │
 ├──────┼────────────┼─────┼─────┤
 │乙證1       │南投縣立中興國民中學108 │本院卷1   │P71-72    │
 │            │學年度第3次教師成績考核 │          │          │
 │            │委員會會議紀錄          │          │          │
 ├──────┼────────────┼─────┼─────┤
 │乙證2       │南投縣立中興國民中學108 │本院卷1   │P73-75    │
 │            │學年度第3次教師成績考核 │          │          │
 │            │委員會簽到表暨南投縣立中│          │          │
 │            │興國民中學108年10月1日興│          │          │
 │            │中人字第1080003824號教師│          │          │
 │            │成績考核通知書          │          │          │
 ├──────┼────────────┼─────┼─────┤
 │乙證3       │南投縣立中興國民中學107 │本院卷1   │P77       │
 │            │學年度成績考核通知書簽收│          │          │
 │            │冊                      │          │          │
 ├──────┼────────────┼─────┼─────┤
 │乙證4       │南投縣政府108年12月6日府│本院卷1   │P79-95    │
 │            │教學字第1080276817號函暨│          │          │
 │            │南投縣教師申訴評議委員會│          │          │
 │            │評議書                  │          │          │
 ├──────┼────────────┼─────┼─────┤
 │乙證5       │教育部109年9月25日臺教法│本院卷1   │P97-104   │
 │            │（三）字第1090123293號函│          │          │
 │            │暨教育部中央教師申訴評議│          │          │
 │            │委員會再申訴評議書      │          │          │
 ├──────┼────────────┼─────┼─────┤
 │乙證6-1     │南投縣立中興國民中學書面│本院卷1   │P143      │
 │            │說明（107年度教師考核辦 │          │          │
 │            │法第9條）               │          │          │
 ├──────┼────────────┼─────┼─────┤
 │乙證6-2     │南投縣立中興國民中學107 │本院卷1   │P149      │
 │            │學年度教師成績考核委員會│          │          │
 │            │委員名單                │          │          │
 ├──────┼────────────┼─────┼─────┤
 │乙證7       │南投縣立中興國民中學107 │本院卷1   │P151      │
 │            │學年度教師成績考核表-范 │          │          │
 │            │振郁                    │          │          │
 ├──────┼────────────┼─────┼─────┤
 │乙證8       │南投縣立中興國民中學108 │本院卷1   │P155-157  │
 │            │學年度第1次教師成績考核 │          │          │
 │            │委員會會議紀錄          │          │          │
 ├──────┼────────────┼─────┼─────┤
 │乙證9       │南投縣立中興國民中學108 │本院卷1   │P159      │
 │            │學年度第1次教師成績考核 │          │          │
 │            │委員會簽到表            │          │          │
 ├──────┼────────────┼─────┼─────┤
 │乙證10      │南投縣立中興國民中學108 │本院卷1   │P169-171  │
 │            │年8月14日興中人字第10800│          │          │
 │            │03083號開會通知單暨簽收 │          │          │
 │            │單                      │          │          │
 ├──────┼────────────┼─────┼─────┤
 │乙證11      │南投縣立中興國民中學109 │再申訴卷  │P35-37    │
 │            │年5月26日興中人字第10900│          │          │
 │            │02163號函暨說明書       │          │          │
 ├──────┼────────────┼─────┼─────┤
 │丁證1       │109年12月29日準備程序筆 │本院卷1   │P177-180  │
 │            │錄                      │          │          │
 ├──────┼────────────┼─────┼─────┤
 │丁證2（同甲 │本院109年度訴字第166號判│本院卷1   │P335-384  │
 │證7）       │決                      │          │          │
 ├──────┼────────────┼─────┼─────┤
 │丁證3       │110年8月24日準備程序筆錄│本院卷1   │P475-478  │
 ├──────┼────────────┼─────┼─────┤
 │丁證4       │110年10月14日言詞辯論筆 │本院卷2   │P19-25    │
 │            │錄                      │          │          │
 └──────┴────────────┴─────┴─────┘